# 请教陈总并购重组中有关标的企业资产评估增减值的账务处理问题

提问人：火柴 1314 时间：2019-03-06 18:57:41
并购重组中有关标的企业资产评估增减值的账务处理问题
陈总：H 国有企业一次性 100%收购 Z 民营企业，Z 要按照评估值调账，Z 根据评估值调整资本公积时是记入资本溢价还是记入其他资本公积\资产评估增值（计学撮要 2011 介绍的是这样处理的计入其他资本公积）；若是评估增值是否确认相应的递延所得税负债，并对应减少资本公积（根据计学撮要 2011 中讲明的内容是确认递延所得税负债并相应冲减资本公积/其他资本公积/资产评估增值）；
若是评估减值是否应确认相应的递延所得税资产，对应增加资本公积？评估减值是否也可以冲减资本公积/资本溢价，如果资本溢价（或者整个资本公积的余额为 0 ）的金额为 0 ，评估减值是否可以直接冲减未分配利润。计学撮要 2011 《计学撮要 2011 》好像说，资本公积/其他资本公积/资产评估增值在一定条件下可以转入资本公积/资本溢价，那么在什么条件下转入资本溢价呢，《计学撮要 2011 》介绍的内容现在还有效吗。谢谢陈总

回答人：chenyiwei
1 、Z 公司如选择案评估值调账的，则评估增值额扣除递延所得税负债后的净增值额应贷记 “资本公积——其他资本公积”。
2 、对于评估减值，首先要看是否属于资产减值准则所规范的资产减值，如果是，则首先按照资产减值准则的规定，将资产减值损失计入损益。只有当资产基础法的评估减值不代表会计意义上的资产减值时，才将资产基础法下的评估减值额借记资本公积。